【裁判字號】    88,易,3816
【裁判日期】    890107
【裁判案由】    違反著作權法
【裁判全文】
臺灣臺中地方法院刑事判決                        八十八年度易字第三八一六號
    公  訴  人  臺灣台中地方法院檢察署檢察官
    被      告  乙○○
右列被告因違反著作權法案件，經檢察官提起公訴（八十八年度偵字第一七六八一號
），本院判決如左：
    主  文
乙○○連續擅自以公開演出之方式侵害他人之著作財產權，處有期徒刑伍月，如易科
罰金，以參佰元折算壹日，緩刑貳年。扣案之伴唱機壹台及點歌簿壹本均沒收。
    事  實
一、乙○○係台中縣太平市○○路○段五四九之三號「巧園小吃部」之負責人，於民
    國八十八年六月間，向不詳店名之電器行購買中古電腦伴唱機一台（附含點歌簿
    一本），其明知該電腦伴唱機內所收錄之歌曲均未經著作財產權人授權可於公開
    場所使用，竟基於概括犯意，未經甲○○○股份有限公司（下稱美華公司）之授
    權許可，自八十八年六月下旬某日起，將該電腦伴唱機置放在「巧園小吃部」之
    公眾得出入場所內藉以招攬生意，而供不知情之不特定消費者點唱美華公司享有
    音樂著作財產權之如附表所示五首歌曲，連續以此公開演出方法侵害美華公司之
    音樂著作財產權（其餘歌曲未經各著作財產權人提出告訴）。嗣於八十八年七月
    五日十六時三十分許，經警在上址查獲，並扣得電腦伴唱機一台及點歌簿一本。
二、案經美華公司訴由台中縣警察局霧峰分局報請台灣台中地方法院檢察署檢察官偵
    查起訴。
    理  由
一、訊據被告乙○○固坦承於右揭時地購買電腦伴唱機一台（附含點歌簿一本）置放
    在「巧園小吃部」使用之事實，然矢口否認有何侵害美華公司之音樂著作財產權
    犯行，並辯稱：該伴唱機只供店內員工及朋友使用，並未提供給客人點唱云云。
    惟查：
（一）美華公司享有如附表所示五首歌曲之音樂著作財產權，有著作財產權讓與證明
      書一紙附於偵查卷可稽；又扣案之電腦伴唱機內收錄有右揭五首歌曲，復有扣
      案之點歌簿及警員查獲時拍攝之照片足憑。
（二）被告經營之「巧園小吃部」內設有一演唱歌曲之小舞台，且所印製使用之名片
      上有「巧園小吃部附設卡拉ＯＫ」字樣，此有附於偵查卷之現場照片一幀及名
      片影本一張可參。該扣案之電腦伴唱機若僅供店內員工及朋友使用，衡情無須
      在店內裝設演唱之小舞台，更無須在供作宣傳介紹之名片上印製「附設卡拉Ｏ
      Ｋ」字樣，被告顯係以該電腦伴唱機提供店內客人演唱歌曲，藉以招攬生意至
      明。其所辯上情，顯屬卸責之詞，不足採信。
（三）扣案之電腦伴唱機，其外觀無任何廠商標示，點歌簿亦無任何授權使用的說明
      ，業經本院當庭勘驗屬實。該電腦伴唱機是否為取得音樂著作財產權人授權重
      製之廠商所生產製造，已屬可疑；況該點歌簿上又無任何授權標示，被告亦自
      承未依業界慣例向音樂著作權仲介團體付費申請公播證，足見其有侵害他人音
      樂著作之公開演出權之故意至為顯然。
（四）綜上所述，本件事證明確，被告犯行堪以認定。
二、按被告擅自以使不知情之客人歌唱方式向現場公眾傳達他人之音樂著作，應屬以
    公開演出之方式侵害他人之音樂著作財產權。核其所為，係犯著作權法第九十二
    條之罪。被告利用不知情之客人，以公開演出方式侵害告訴人享有之音樂著作財
    產權，為間接正犯。其先後多次犯行，時間緊接，所犯構成要件相同，顯係基於
    概括犯意為之，應依連續犯之規定以一罪論，並加重其刑。本院審酌被告犯罪之
    動機、目的、手段，對告訴人致生之損害，及未坦承犯行之態度等一切情狀，量
    處如主文所示之刑，並諭知易科罰金之折算標準。被告前未曾受有期徒刑以上刑
    之宣告，有本院刑事被告全國前案紀錄表在卷可按，其經此案教訓，當知警惕而
    無再犯之虞，本院綜核各情，認所宣告之刑以暫不執行為適當，併予宣告緩刑二
    年，以啟自新。扣案之電腦點唱機一台、點歌簿一本，為供犯罪所用之物，且為
    被告所有，業據其供明在卷，應予宣告沒收。
據上論斷，依刑事訴訟法第二百九十九條第一項前段，著作權法第九十二條，刑法第
十一條前段、第五十六條、第四十一條、第七十四條第一款、第三十八條第一項第二
款，罰金罰鍰提高標準條例第二條，判決如主文。
中      華      民      國      八十九      年    一    月      七      日
                                        法  官  游 文 科
右正本證明與原本無異。
如不服本判決，應於送達後十日內向本院提出上訴狀 （須附繕本） ，上訴於台灣高
等法院台中分院。
                                        書記官
中      華      民      國      八十九      年    一    月      七      日
附錄論罪科刑法條
著作權法第九十二條
擅自以公開口述、公開播送、公開上映、公開演出、公開展示、改作、編輯或出租之
方法侵害他人之著作財產權者，處三年以下有期徒刑，得併科新台幣十五萬元以下罰
金。
附表：
編號    歌  曲  名  稱
一      買醉
二      一代女皇
三      海角天涯
四      夕陽山外山
五      港邊甘是男性傷心的所在


司法院資訊處製作；財團法人民間司法改革基金會備份。
